【裁判字號】    90,易,2259
【裁判日期】    900718
【裁判案由】    毒品危害防制條例
【裁判全文】
臺灣板橋地方法院刑事判決                          九十年度易字第二二五九號
    公  訴  人  臺灣板橋地方法院檢察署檢察官
    被      告  甲○○
右列被告因違反毒品危害防制條例案件，經檢察官提起公訴（九十年度毒偵字第一九
八○號），本院判決如左：
    主  文
甲○○連續施用第二級毒品，累犯，處有期徒刑柒月。扣案之第二級毒品安非他命壹
包（淨重零點零壹公克），沒收並銷燬之。
    事  實
一、甲○○曾於民國（下同）八十五年間，因違反麻醉藥品管理條例案件，經本院於
    八十五年七月三十一日以八十五年度訴字第一五八一號判決有期徒刑陸月，嗣經
    臺灣高等法院於八十六年四月九日以八十五年度上易字第六三八六號判決駁回上
    訴確定，並於八十六年五月十三日易科罰金執行完畢；其復因施用毒品案件，經
    本院以八十九年度毒聲字第六三一五號裁定將其送臺灣臺北看守所附設勒戒處所
    觀察勒戒後，認無繼續施用毒品傾向，由臺灣板橋地方法院檢察署檢察官於九十
    年二月二十日以九十年度毒偵緝字第一一六號不起訴處分，並於九十年二月二十
    六日確定。猶不知悔改，其雖知悉安非他命係毒品危害防制條例第二條第二項第
    二款所稱之第二級毒品，竟於前開不起訴處分確定後五年以內，基於施用第二級
    毒品安非他命之概括犯意，自九十年四月二十三日某時起至同年月二十六日止，
    在臺北縣三重市○○○路三一巷一號住處、三重市○○街友人住處及三重市○○
    ○街一九○號三樓「建光旅社」三○五室內，以自有之吸食器施用第二級毒品安
    非他命多次，並於施用完畢後，將吸食器丟棄。迨至九十年四月二十七日晚間十
    一時許，為警於臺北縣三重市○○○街一九○號三樓「建光旅社」三○五室查獲
    ，並扣得第二級毒品安非他命一包（淨重○．○一公克）。嗣經本院於九十年四
    月二十八日以九十年度毒聲字第一八五六號裁定將之送臺灣臺北看守所附設勒戒
    處所觀察勒戒後，認有繼續施用毒品之傾向，再由本院於九十年五月十七日以九
    十年度毒聲字第二一一七號令入戒治處所，施以強制戒治一年。
二、案經臺北市政府警察局北投分局報請臺灣板橋地方法院檢察署檢察官偵查起訴。
    理  由
一、訊據被告甲○○對於右揭時地施用第二級毒品安非他命之犯行坦承不諱，並有扣
    案之白色結晶物一包可佐。而上開白色結晶物經臺北市政府警察局北投分局依聯
    勤二○四廠製造之煙毒品檢驗Ａ包試劑初步檢驗結果，呈安非他命反應，此有臺
    北市政府警察局北投分局查獲涉嫌毒品危害防制條例毒品初步鑑驗報告單一紙附
    卷可稽；且被告為警查獲時採集之尿液，經臺北市立療養院以酵素免疫分析法及
    薄層層析法檢驗結果，呈安非他命陽性反應，此亦有該院九十年五月十五日煙毒
    尿液檢驗報告書一紙在卷可憑，因此，被告前開不利於己之自白，應與事實相符
    。雖被告於檢察官訊問及本院調查審理時否認扣案之白色結晶物為渠所有云云，
    然查，前揭第二級毒品安非他命一包，係於居住於臺北縣三重市○○○路一九○
    號「建光旅社」三○五室內查扣，此有臺北市政府警察局北投分局實地檢查紀錄
    表一件在卷可考，復佐以被告自承最後一次施用時間為九十年四月二十六日，及
    曾在上揭三○五室內施用，益證扣案之安非他命，應為被告所有供其施用第二級
    毒品安非他命所用，其否認為渠所有云云，顯不足採。事證明確，被告犯行洵堪
    認定。
二、按被告甲○○施用安非他命之犯行，核其所為，係犯毒品危害防制條例第十條第
    二項之罪。被告施用前後持有之低度行為，應為其施用之高度行為吸收，不另論
    罪。又其先後多次犯行，時間緊接，所犯係構成要件相同之罪名，顯係基於概括
    犯意反覆為之，應論以連續犯之裁判上一罪，並加重其刑。公訴人雖僅起訴被告
    於八十九年四月二十三日及二十六日施用第二級毒品安非他命之犯行，然與本院
    認定犯罪事實之其餘未起訴部分，有連續犯之裁判上一罪關係，故本院自應併與
    審理。再被告曾於八十五年間，因違反麻醉藥品管理條例案件，經本院於八十五
    年七月三十一日以八十五年度訴字第一五八一號判決有期徒刑陸月，嗣經臺灣高
    等法院於八十六年四月九日以八十五年度上易字第六三八六號判決駁回上訴確定
    ，並於八十六年五月十三日易科罰金執行完畢，此有臺灣高等法院檢察署刑案紀
    錄簡覆表一份在卷可佐，其於前案有期徒刑執行完畢後，再犯本件之罪，應依刑
    法第四十七條之規定，遞加重其刑。而被告因施用毒品案件，前經本院以八十九
    年度毒聲字第六三一五號裁定將其送臺灣臺北看守所附設勒戒處所觀察勒戒後，
    認無繼續施用毒品傾向，由臺灣板橋地方法院檢察署檢察官於九十年二月二十日
    以九十年度毒偵緝字第一一六號不起訴處分，並於九十年二月二十六日確定，有
    該不起訴處分書、有無繼續施用毒品傾向證明書、裁定書附卷可佐，其於前開不
    起訴處分確定後五年以內，再犯本件施用毒品罪，應依法論罪科刑。爰審酌被告
    素行、犯罪動機、目的、手段、對社會治安之戕害及其犯罪後坦承犯行等一切情
    狀，量處如主文所示之刑。至扣案之第二級毒品安非命一包（淨重○．○一公克
    ），應依毒品危害防制條例第十八條第一項前段之規定，沒收並銷燬之。而被告
    所有供施用第二級毒品安非他命之吸食器，業已丟棄，已據被告供明在卷，應認
    已遭滅失，故不為沒收之諭知。
據上論斷，應依刑事訴訟法第二百九十九條第一項前段，毒品危害防制條例第十條第
二項、第十八條第一項前段，刑法第十一條前段、第五十六條、第四十七條，判決如
主文。
本案經檢察官陳銘祥到庭執行職務
中    華    民    國      九十        年      七      月    十八      日
                                      臺灣板橋地方法院刑事第二庭
                                          法  官  高    玉    舜
右正本證明與原本無異。
如不服本判決，應於判決送達後十日內，向本院提出上訴狀。
                                          書記官  田    世    杰
中    華    民    國      九十        年      七      月    十九      日
附錄本案論罪科刑法條全文：
毒品危害防制條例第十條
施用第一級毒品者，處六月以上五年以下有期徒刑。
施用第二級毒品者，處三年以下有期徒刑。


司法院資訊處製作；財團法人民間司法改革基金會備份。
